臺灣高等法院刑事裁定　　　　　　　　 100年度聲字第4089號
聲　請　人
即 被告 之
選任辯護人　趙元昊律師
被　　　告　林均翰
上列被告因違反毒品危害防制條例案件，聲請人以被告之選任辯
護人身分聲請具保停止羈押，本院裁定如下：
    主  文
聲請駁回。
    理  由
一、聲請意旨略以：被告林均翰所犯違反毒品危害防制條例案件
    ，經辯護人聲請調閱通聯發話地之基地台資料，足認所指共
    同被告趙博志與被告於民國100年1月23日之事實與通訊譯文
    並不相符，且被告並無任何證據請求調查，自無串供或湮滅
    證據之虞。又本案雖屬最輕本刑為5年以上有期徒刑之罪，
    然被告有固定住處，亦有家人，現年19歲，係在學學生，且
    深具悔意，於本院準備程序中均坦白陳述，就是否構成販賣
    等情亦表示願意接受法院之判斷，並自願接受刑罰之執行，
    由各種客觀事證均難認被告有逃亡之虞。另被告羈押已近1
    年，又再過1月即將過年，被告願以高額保釋金具保、限制
    住居、出境，或每日至派出所報到等方式配合訴訟之進行，
    請鈞院停止羈押云云。
二、按關於羈押與否之審查，其目的僅在判斷有無實施羈押強制
    處分之必要，並非認定被告有無犯罪之實體審判程序，故關
    於羈押之要件，無須經嚴格證明，以經釋明得以自由證明為
    已足；至於被告是否成立犯罪，乃本案實體上應予判斷之問
    題。又所謂羈押必要性，除有刑事訴訟法第114條各款所列
    情形之一不得駁回者外，係由法院就具體個案，依職權衡酌
    是否有非予羈押顯難保全證據或難以遂行訴訟程序者為依據
    ，法院在不違背通常生活經驗之定則或論理法則時，依法自
    有審酌認定之職權。次按被告經法官訊問後，認為犯罪嫌疑
    重大，而有左列情形之一，非予羈押，顯難進行追訴、審判
    或執行者，得羈押之︰逃亡或有事實足認為有逃亡之虞者
    。有事實足認為有湮滅、偽造、變造證據或勾串共犯或證
    人之虞者。所犯為死刑、無期徒刑或最輕本刑為五年以上
    有期徒刑之罪者，刑事訴訟法第101條第1項定有明文。而所
    謂犯罪嫌疑重大，有無羈押之必要，係指就現有之證據，足
    認被告成立犯罪之可能性甚大而言，俱屬事實問題，法院有
    依法認定裁酌之職權，最高法院著有29年抗字第57號判例參
    照。是羈押之目的，除為使刑事訴訟得以順利進行，亦在使
    將來刑之執行能夠確保。又被告經執行羈押後，有無繼續羈
    押之必要，應以原執行羈押之原因是否依然存在為依據。
三、經查：本件被告前經本院訊問後，認所犯販賣第三級毒品罪
    之嫌疑重大，且有刑事訴訟法第101條第1項第1款、第2款、
    第3款情形，非予羈押，顯難進行審判，於100年9月9日執行
    羈押。嗣於100年11月23日經訊問後，以被告仍有刑事訴訟
    法第101條第1項第1款、第3款之情形，原羈押原因尚未消滅
    ，且仍有羈押之必要，而裁定自同年12月9日起延長羈押2月
    在案。而聲請人雖以上情為由，聲請准予被告以具保等方式
    替代羈押云云。然被告因違反毒品危害防制條例案件，經檢
    察官提起公訴後，復經原審法院認定係犯販賣第三級毒品罪
    ，且事證明確，而判處應執行有期徒刑6年在案，是其犯罪
    嫌疑自屬重大，又被告上開所犯販賣第三級毒品罪，其最輕
    法定本刑為5年以上有期徒刑，屬刑事訴訟法第101條第1項
    第3款所定之重罪。再衡諸被告既已受上述重刑之諭知，客
    觀上增加被告畏罪逃亡之動機，可預期其逃匿以規避審判程
    序之進行及刑罰之執行之可能性甚高，應有事實及相當理由
    足認被告有逃亡之虞，本院認被告前述羈押原因仍然存在，
    若命被告具保、責付或限制住居等侵害較小之手段，均不足
    以確保審判或執行程序之順利進行，非予羈押，國家追訴及
    刑罰權即有難以實現之危險。況被告所為上揭販賣第三級毒
    品犯行，目前尚於本院審理中，本件羈押之原因，亦不因被
    告同意具保及限制住居而消滅，復查無其他法定停止羈押事
    由，自不足採為被告應予停止羈押之依據。至聲請人另以被
    告深具悔意，於本院準備程序中均坦白陳述，就是否構成販
    賣等情亦願意接受法院之判斷，並自願接受刑罰之執行云云
    ，乃係法院就量刑及犯後態度之審酌問題，尚與本件羈押無
    涉。另衡諸被告之涉案情節，所涉販賣第三級毒品之犯行，
    無視國家禁絕毒品之政策、使毒品流行販賣於市面上而對社
    會侵犯之危害性，及國家刑罰權遂行之公益考量，本案對被
    告維持羈押處分係適當、必要，且經司法追訴之國家與社會
    公益，及被告人身自由之私益兩相利益衡量後，本院認本件
    羈押事由及必要性仍然存在，不能因具保而使之消滅。是依
    本案犯罪性質，仍有繼續羈押被告之必要。
四、綜上，本案審諸全案卷證、被告人權保障與公共利益之均衡
    維護，認被告於現階段之訴訟程序中，並無羈押以外之方法
    可代替之，故尚有羈押之必要。此外，被告復查無刑事訴訟
    法第114條所示之情形，故為確保審判程序之順遂進行及日
    後刑事執行之保全，審酌比例原則及必要性原則，實認有繼
    續執行羈押之必要，此與司法院大法官會議釋字第665號解
    釋之意旨亦無相違。是辯護人以上開情詞為被告聲請具保停
    止羈押，自難准許，應予駁回。
中    華    民    國    100    年    12    月    28   日
                  刑事第二十庭審判長  法  官 楊力進
                                      法  官 詹駿鴻
                                      法  官 王世華
以上正本證明與原本無異。
如不服本裁定，應於收受送達後五日內向本院提出抗告狀。
                                      書記官 周恩寧
中    華    民    國    100    年    12    月    28   日